【裁判字號】    98,裁,1117
【裁判日期】    980507
【裁判案由】    地上物拆遷補償
【裁判全文】
最  高  行  政  法  院  裁  定
                                      98年度裁字第1117號
上  訴  人  甲○○
上  訴  人  宏禺企業股份有限公司
代  表  人  甲○○
上  訴  人  美耐石工業股份有限公司
代  表  人  乙○○
被 上訴 人  經濟部水利署第三河川局
代  表  人  丙○○
訴訟代理人  李東炫  律師
上列當事人間地上物拆遷補償事件，上訴人對於中華民國96年3
月29日臺中高等行政法院95年度訴字第418號判決，提起上訴，
本院裁定如下：
    主  文
上訴駁回。
上訴審訴訟費用由上訴人負擔。
    理  由
一、按對於高等行政法院判決之上訴，非以其違背法令為理由，
    不得為之，行政訴訟法第242條定有明文。依同法第243條第
    1項規定，判決不適用法規或適用不當者，為違背法令；而
    判決有同條第2項所列各款情形之一者，為當然違背法令。
    是當事人對於高等行政法院判決上訴，如依行政訴訟法第24
    3條第1項規定，以高等行政法院判決有不適用法規或適用不
    當為理由時，其上訴狀或理由書應有具體之指摘，並揭示該
    法規之條項或其內容；若係成文法以外之法則，應揭示該法
    則之旨趣；倘為司法院解釋或本院之判例，則應揭示該判解
    之字號或其內容。如以行政訴訟法第243條第2項所列各款情
    形為理由時，其上訴狀或理由書，應揭示合於該條項各款之
    事實。上訴狀或理由書如未依此項方法表明，或其所表明者
    與上開法條規定不合時，即難認為已對高等行政法院判決之
    違背法令有具體之指摘，其上訴自難認為合法。
二、本件上訴人對於高等行政法院判決上訴，主張：原判決既曰
    上訴人無權占用臺中市○○段374-1地號土地，惟又稱上訴
    人使用同段377-2地號有讓渡協議書。既有讓渡協議書乃合
    法占用系爭土地，豈合於無權占有之要件，且倘原判決認該
    讓渡協議書予上訴人已違反耕地三七五減租條例第17條及土
    地法第114條規定，依法係能否終止租約之問題，然在終止
    前上訴人之占有仍屬合法有效，豈可因之而謂上訴人無權占
    有系爭土地，原判決顯有行政訴訟法第243條第2項第6款判
    決理由矛盾之違背法令;另上訴人甲○○等人是否合法有權
    占有系爭土地而使用，在臺灣臺中地方法院檢察署偵查案中
    ，係以時效而予以不起訴處分。原判決仍應調查有無占用之
    正當權限，應查而未查，又認無權占有，顯有判決不備理由
    及理由矛盾之違法等語，雖以該判決違背法令為由，惟原判
    決業已敘明本件上訴人係請求徵收補償，其以被上訴人為請
    求對象，為當事人不適格，其請求為顯無理由；核其上訴理
    由，係就原審取捨證據、認定事實之職權行使，指摘其為不
    當，並就原審已論斷者泛言其論斷矛盾，而非具體表明合於
    不適用法規、適用法規不當、或行政訴訟法第243條第2項所
    列各款之情形，難認對該判決之如何違背法令已有具體之指
    摘。依首開規定及說明，應認其上訴為不合法。
三、據上論結，本件上訴為不合法。依行政訴訟法第249條第1項
    前段、第104條、民事訴訟法第95條、第85條第1項前段、第
    78條，裁定如主文。
中    華    民    國    98    年    5     月    7     日
                    最高行政法院第二庭
                        審判長法官  鍾  耀  光
                              法官  林  文  舟
                              法官  姜  素  娥
                              法官  王  德  麟
                              法官  黃  清  光
以  上  正  本  證  明  與  原  本  無  異
中    華    民    國    98    年    5     月    7     日
                              書記官  王  史  民


司法院資訊處製作；財團法人民間司法改革基金會備份。
